臺灣士林地方法院刑事判決　　　　　　　 95年度易字第553號
公　訴　人　臺灣士林地方法院檢察署檢察官
被　　　告　丙○○
上列被告因竊盜案件，經檢察官提起公訴（95年度偵字第1857號）
，及併案審理（95年度偵字第7115號，台灣板橋地方法院檢察署
95年度第1169號，台灣台北地方法院檢察署95年度偵字第12554
號）本院判決如下：
    主  文
丙○○共同以竊盜為常業，累犯，處有期徒刑貳年。
扣案一字起子貳支、T 型扳手參支、棉質手套壹雙及未扣案螺絲
起子壹把均沒收。
    事  實
一、丙○○前因毒品案件，經本院以93年度士簡字第1417號判決
    處有期徒刑4 月確定，於民國94年2 月15日易科罰金執行完
    畢，詎未悔改，竟與甲○○（另案由臺灣板橋地方法院審理
     ） 共同基於意圖為自己不法所有之犯意聯絡，竊取他人財
    物，以供生活之資，並以之為常業之犯意，自92年10月14日
    起至同年12月20日，由丙○○駕駛其所有車號8B-505號（於
    94 年10 月11日車號變更為360-DA）計程車，搭載甲○○四
    處尋找犯案之目標，由甲○○提供0000000000號行動電話供
    丙○○犯案連絡之用，二人選定犯案目標後，推由丙○○按
    門鈴試探是否有人在內，確定屋內無人後，丙○○在外把風
    ，由甲○○持其所有之起子、T 型扳手、棉質手套等行竊工
    具破壞門鎖，於附表所示之時間、地點，竊取如附表所示之
    被害人之財物，得手後由丙○○駕駛前揭計程車搭載甲○○
    離開現場，其中附表編號2 、7 、8 ，於竊得被害人之提款
    卡、信用卡（以下合稱金融卡）後，因該金融卡上有被害人
    之提款密碼，即持所竊得之金融卡至提款機等自動付款設備
    ，以不正之方法，連續盜領及預借現金取得如附表編號2 、
    7 、8 所示之款項。所竊得之財物部分變賣朋分花用，未變
    賣部分或由甲○○贈送與不知情之鄭欣怡（所涉贓物罪，由
    檢察官另為不起訴處分），或置於鄭欣怡臺北縣中和市○○
    路897 號5 樓之住處俟機銷售。嗣經警循線長期監控後，持
    搜索票於95年1 月7 日在甲○○所騎乘之車號LN5-501 號機
    車置物箱內查獲其所有且供竊盜所用之一字起子2 支、T 型
    扳手3 支、棉質手套1 雙、，及非供犯罪所用之PANASONIC
    牌行動電話1 支（SIM 卡號：0000000000）；在甲○○於臺
    北縣中和市○○街62號3 樓之住處查獲，非供罪所用之砂輪
    機1 台、砂輪片3 片、釘拔1 支、一字起子（大型）2 支、
    斜口鉗1 支、尖嘴鉗2 支、一字起子（小型）2 支、T 型扳
    手6 支、自製開鎖工具2 支、棉質手套2 雙及鑽石偵側器1
    支、手錶3 只、打火機1 只、BENQ行動電話1 支（SIM 卡號
    ：0000000000）、ARCOA 行動電話1 支（無SIM 卡）、鋼筆
    1 支、戒指8 只、項鍊3 條、耳環1 付、耳環1 只、玉飾3
    個、照相機1 臺、太平洋崇光百貨禮券新臺幣（下同）100
    元、中國力霸股份有限公司禮券1,000 元、金石堂圖書禮券
    200 元、新學友圖書兌換券1000元、大潤發提貨券200 元、
    犯案地點小抄2 張；在鄭欣怡前揭住處查獲手錶4 只、眼鏡
    3 付、皮夾4 個、手鐲7 只、玉手鍊4 條、玉珮1 只、項鍊
    19條、珍珠手鍊2 只、金鍊1 條、手鍊2 條、戒子14只、墜
    子1 只、墜子1 包（18顆）、放大鏡1 組、飾品盒1 個等物
    ，並於附表一之現場遺留作案用螺絲起子一把，始悉上情。
二、案經臺北市政府警察局北投分局、松山分局、文山二分局、
　　臺北縣政府警察局中和分局、宜蘭縣警察局宜蘭分局報請台
    灣士林地方法院檢察署檢察官偵查起訴，暨台北縣政府警察
    局新莊分局報請台灣板橋地方法院檢察署移送併案審理，台
    北縣政府警察新店分局報請台灣台北地方法院檢察署呈請台
    灣高等法院檢察署令轉台灣士林地方法院檢察署移送併案審
    理，台北縣政府警察新店分局報請台灣台北地方法院檢察署
    移送併案審理。
    理  由
一、程序方面：按被告以外之人於審判外之陳述，雖不符前四條
    之規定，而經當事人於審判程序同意作為證據，法院審酌該
    言詞陳述或書面陳述作成時之情況，認為適當者，亦得為證
    據，刑事訴訟法第一百五十九條之五第一項定有明文，有關
    附表所示被害人林鳳姿等及證人及共犯甲○○於警詢之說辭
    ，被告均同意作為證據，且本院審酌上開筆錄，乃被害人因
    失竊，由警方一問一答，受訊而作，於法並無不合之處，足
    為證據之適格，揆諸上開法條，自得為本案證據，另有關監
    視器翻拍光碟、翻拍照片等，無非通常業務過程，對一般情
    況所錄製，均具特別可信情狀，自屬同法第一百五十九條之
    四第二、三款之文書，而得為證據，合先敘明。
二、訊據被告否認有何常業竊盜、自提款機詐領款項犯行，辯稱
    ：為計程車司機，並非以竊盜為業，雖搭載甲○○，然不知
    其欲竊盜，僅賺取其車資，並未與之共犯竊盜，亦未分得任
    何贓物或款項。而提款事，是甲○○請伊提款，不知是偷來
    的，且所提款項均交甲○○。另伊於九十四年十月至十二月
    已遭警員跟監，足証未參予竊盜，至於伊載甲○○一節，至
    多是過失或幫助之罪，並非與之共犯等語，經查：
（一）被告於本院稱：我知道他偷起訴書附表編號五至十之物，
      我叫他不要偷，他說沒我的事，所以我繼續載他，甲○○
      叫我去按門鈴，我就去按，此部份我認罪，另范文貴、李
      文艷部分我也認罪等語（本院卷第十七頁，第八二頁，第
      九八頁），倘被告確不知共犯甲○○意欲竊盜，豈會無端
      為上開陳述？且如後所述，確有上開竊盜事件，是被告此
      部份所述，即非無據，應可採信，至於被告翻異前詞改稱
      ：不知甲○○意欲竊盜等語，與上述不符，無非避就之詞
      ，不足採信。
（二）有關附表編號一部分：
　  證人即共犯甲○○於95年1 月18日偵訊証稱：有去偷等語（
    偵字第1857號卷一卷第207 頁），核與被害人林鳳姿於92年
    10月14日、92年10月24日警詢中之指訴相符（同上卷第103
    至104 頁），並有92年10月14日10時許至12時許，臺北市○○區○○路110 巷監視器翻拍之照片4 張（同上卷第106 頁
    至第108 頁）在卷可參，足認係於當日十時許開始竊盜。至
    於遭竊物品，起訴書漏彰化銀行背包一只，應予補充。
（三）附表編號二部分：
    觀諸被告丙○○95年1 月17日警詢、95年1 月18日偵查中之
    供述（偵字第1857號卷二第81頁、第209 至211 頁），其亦
    不否認有到此處，且被害人丁○○於95年2 月4 日警詢、本
    院指訴稽詳（同上卷第24至26頁，本院卷第144 至146 頁
    ）、並有93年3 月18日11時許南昌路2 段4 巷監視器翻拍翻
    拍照片12張（偵字第1857號卷二第24至39頁），白淑華玉山
    銀行交易明細表（本院卷第153 頁）在卷可參，此部份事實
    ，亦堪認定，至於起訴書載被竊銅板有三、四仟元，惟被害
    人丁○○已於本院更正為：三千元等語（本院卷第146 頁）
    ，起訴書此部份記載應予更正，又遭盜領之提款卡係白淑華
    所有，起訴書此部份事實應予補充。另被害人丁○○稱：遭
    竊吊飾多少個已不記得了等語（本院卷第146 頁），堪認無
    從追查其細目，惟仍應認有吊飾遭竊。
（四）附表編號三部分：
　  證人即共犯甲○○95年2 月7 日警詢供稱：竊得金飾一批等
    語（他字第572 號卷第9 頁），被告丙○○95年2 月7 日警
    詢、偵訊稱：我載甲○○去行竊地點，警詢實在等語（他字
    第572 號卷第12至16頁、第19至20頁）核與被害人林連麗惠
    於95年2 月9 日警詢中之指訴大致相符（偵字第1857號卷二
    第74至75頁），此部份事實，亦堪認定。又被害人指遭竊時
    間為十三時許等語（同上卷第74頁），起訴書漏載之，應予
    補充。
（五）附表編號四部分：
  　證人即共犯甲○○95年1 月17日警詢供稱：坐丙○○車子去
    偷的等語（偵字第4118號第173 頁），核與被害人王榮新93
    年11月8 日警詢之指訴大致相符（同上卷第62至64頁），並
    有臺北市政府警察局文山二分局刑案現場勘查報告表、現場
    蒐證相片影本14張附卷可佐（同上卷第92頁、第97至105 頁
    ），且內政部警政署刑事警察局94年8 月16日刑醫字第0940
    124363號鑑驗書稱：遭竊地梳妝台前地板上所採血跡，與甲○○之DNA-STR 型別相同等語（同上卷第93頁），此部份事
    實，亦堪認定。且被害人王榮新稱：九時出門，十六時返家
    ，發覺被偷等語（同上卷第63頁），因認竊盜時間在九時至
    十六時間某時。
（六）附表編號五部分：
      此部份業據被害人李素君指訴稽詳（台北地方法院檢察署
      95年度偵字第12554 號卷第12至13頁），核與證人即共犯
      甲○○稱：有去偷，請丙○○載去等語（同上卷第9 頁）
      ，即被告亦自承：是我開車去等語（同上卷第5 頁），並
      有監視器翻拍之照片在卷可參（同上卷第24至29頁），此
      部份事實，堪予認定
（七）附表編號六部分：
    被告丙○○95年2 月8 日警詢、偵訊供稱：我幫甲○○把風
    ，他進去偷，我在樓下車上等，如果發現有人上樓我就以電
    話通知他。甲○○會多一倍車資給我，警詢是依自由意思陳
    述等語（他字第573 號卷第41至45頁、第47至48頁），核與
    被害人許松雄95年2 月8 日警詢中指訴相符（偵字第1857號
    卷二第77至78頁），且被害人稱：上午十時許遭竊等語（同
    上卷第78頁），因認竊盜時間為上午十時許，起訴書漏載之
    ， 應予補充。
（八）附表編號七部分：
      被告丙○○95年4 月24日偵查稱：有載甲○○去偷等語。
 　　（95年度偵字第1857號卷二第239 頁）核與被害人乙○○
      95年2 月10日警詢指訴及本院證述相符（95年度偵字第
      3137 號 卷第37至38頁），且被告以竊盜得來之信用卡提
      領現金。遭提款機監視器錄下，有翻拍照片在卷可參（同
      上偵卷第78頁，本院卷第177 至180 頁），並有渣打銀行
      交易明細暨月結單在券可佐（本院卷第181 至182 頁）此
      部份事實亦堪認定。又被害人乙○○於警詢稱：九十四年
      遭竊等語，惟於本院已更正為93年（本院卷第173 頁），
      並有上開照片、單據可佐，因認其遭竊時間為九十三年，
      起訴書誤載為九十四年，應予更正。另起訴書載被竊地點
      為：台北縣中和市○○路278 巷14弄1 之3 樓，應更正為
      台北縣中和市○○路278 巷14弄1 之3 號。
（九）附表編號八部分：
  　  被告丙○○於95年1 月17日警詢、1 月18日偵訊稱：有載
      甲○○去偷等語（偵字第1857號卷一第80頁、第209 頁）
      ，證人即共犯甲○○於95年1 月17日警詢、1 月18日偵訊
      稱：我叫陳佑洲載我過去，偷完又載我回去等語（同上卷
      第45頁、第207 頁），核與被害人陳翠瑞94年9 月21日、
      95年1 月18日警詢指訴相符（同上卷第109 至111 頁、第
      112 至113 頁），並有95年1 月18日臺北市政府警察局北
      投分局贓物認領保管單（同上卷第114 頁），94年9 月19
      日15時45分許丙○○持提款卡盜領現金之監視器翻拍照片
      （同上卷第101 頁），陽信商業銀行石牌分行95年2 月13
      日陽信石牌字第9500041 號函及94年9 月19日交易明細各
      1 紙（同上卷二第149 、150 頁）等在卷可參，亦堪認定
      。至於起訴書附表所載遭竊物品未予詳列，爰更正如附表
      示。另被害人指稱：提款卡於15時45分遭盜領等語，並有
      翻拍照片在卷可參，因認竊盜時間係在15時45分前某時。
（十）附表編號九部分：
      業據被告於警偵訊坦承不諱，稱：載甲○○時即知他要竊
      盜，看他拿類似螺絲起子工具侵入住宅，他叫我把風等語
      （台灣板橋地方法院檢察署95年度偵字第1169號卷第98至
      99頁），核與證人甲○○證述，被害人李文艷指訴相符（
      同上卷第106 頁，第13頁），並有監視翻拍照片附卷可參
      （同上卷第42至44頁），此部份事實，亦堪認定。
（十一）附表編號十部分：
　    業據證人即共犯甲○○94年2 月10日警詢坦承行竊（95
      年度偵字第3137卷第10至11頁），核與被害人范文貴95
      年2 月10日警詢指訴相符（同上卷第41至43頁），並有監
      視翻拍照片在卷可參（台灣板橋地方法院檢察署95年度偵
      字第1169號卷第45至47頁），又被害人指稱：十四時許返
      家發覺遭竊等語（同上卷第42頁），因認竊盜時間在十四
      時前某時。
（十二）附表編號十一部分：
        被告丙○○95年2 月7 日警詢稱：有載甲○○去偷等語
        、偵訊稱：警詢實在等語（95年度他字第572號卷第13
        頁、第19至20頁），核與證人即共犯甲○○95年2 月7
        日警詢、偵查中之供述（同上卷第9至10頁、第19至20
        頁）及被害人謝林宿英95年2 月7 日警詢中之指訴相符
        （95年度偵字第1857號卷二第110 至111 頁），此部份
        事實亦堪認定。另被害人謝林宿英稱：約中午十二時許
        遭竊等語（同上卷第110 頁），起訴書漏載時間，應予
        補充。
（十三）附表編號十二部分；
        業據被害人施金碧指訴在卷（台灣台北地方法院檢察署
        95年偵字第9350號卷第12至13頁），核與證人甲○○供
        述大致相符（同上卷第5 頁），被告亦不諱言載甲○○
        至現場（同上卷第10頁），並有監視翻拍照片在卷可參
        （同上卷第24頁），此部份事實堪予認定，至於被害人
        施金碧稱：損失人民幣五萬元及一些首飾等語（同上卷
        第13頁），而證人甲○○稱：竊得人民幣一萬元、存款
        簿、及數位相機，詳細財物已忘記等語（同上卷第5 頁
        ），兩相核對，是有不符之處，然衡諸甲○○所犯竊案
        甚多，且其亦稱：詳細財物不記憶等語，則其供述不無
        誤記誤認之虞，而被害人遭竊，自當對其財物有所盤點
        ，其誤指之情況較低，且若有存摺或數位相機遭竊，當
        不至不向警方陳報對此等物品，因此，本院認當以被害
        人之指訴為可採，證人甲○○所述不可採。至於被害人
        未能一一臚列遭竊之首飾乙節，被告對此並不爭執，且
        衡諸首飾為動產之特性，難有登記資料，常人未必能一
        一記述無訛，況且，參酌記憶隨時間而減退之情況，本
        件案發迄今近一年半，當事人既於案發時未能詳述，而
        今亦難追憶，因認無再傳喚必要，且認定遭竊物品亦有
        首飾。
（十四）附表編號十三部分：
      　業據被害人胡瑞福94年12月19日警詢指訴（95年度偵字
        第2789號卷第35至36頁），核與共犯甲○○95年2 月6
        日警詢供述相符（同上卷第32至34頁），被告亦不否認
        有載甲○○至該處，並有提領款項未果等情（同上卷第
        29至31頁），並有路口監視器所翻拍之照片2張及監視
        影片檔案說明2 紙，提款機監視器翻拍之照片14張在卷
        可參（同上卷第39、40頁及第37至39頁，第43至49頁）
        ，此部份事實，堪予認定。至於被害人於警詢漏未陳述
        提款卡一張遭竊乙節，已有上開翻拍照片及證人甲○○
        之證述可以補強，尚難據為有利被告之認定。
（十五）附表編號十四部分：
        業據被害人張仁僖指訴在卷（台灣台北地方法院檢察署
        95年偵字第9350號卷第14至15頁），核與證人甲○○供
        述大致相符（同上卷第5 頁），被告亦不諱言載甲○○
        至現場（同上卷第10頁），並有監視翻拍照片在卷可參
        （同上卷第22頁至23頁），此部份事實堪予認定，至於
        被害人施金碧稱：損失金飾，數位相機，台銀及合庫存
        簿等語（同上卷第15頁），而證人甲○○稱：竊得存款
        簿、數位相機，提款卡，金飾，詳細財物已忘記等語（
        同上卷第5 頁），兩相核對，是有不符之處，然衡諸甲○○所犯竊案甚多，且其亦稱：詳細財物不記憶等語，
        則其供述不無誤記誤認之虞，而被害人遭竊，自當對其
        財物有所盤點，其誤指之情況較低，且若有提款卡遭竊
        ，當不至不向警方陳報對此等物品，因此，本院認當以
        被害人之指訴為可採，證人甲○○所述不可採。至於被
        害人未能一一臚列遭竊之首飾乙節，被告對此並不爭執
        ，且衡諸首飾為動產之特性，難有登記資料，常人未必
        能一一記述無訛，況且，參酌記憶隨時間而減退之情況
        ，本件案發迄今近一年半，當事人既於案發時未能詳述
        ，而今亦難追憶，因認無再傳喚必要，且認定遭竊物品
        亦有首飾。
（十六）至於被告辯稱：已遭跟監不可能竊盜等語，經查：證人
        即警員王正誠證稱：九十四年九、十月左右開始跟監，
        跟監只知當天被告大概活動位置，有時會跟丟，並非二
        十四小時跟監，我們知道被告大約活動範圍後，再跟當
        地鄰里長調閱錄影帶，即警局報案紀錄，所以即使在我
        們跟監中，被告有也可能去偷等語（本院卷第147 頁）
        ，足認警方跟監並非採二十四小時緊迫釘人方式，且有
        時尚且跟丟，是被告已遭跟監不可能竊盜為辯，不能採
        信。
（十七）被告辯稱：僅係單純賺車資，不知甲○○要偷等語，證
        人甲○○固亦附和其詞，然查：被告於95年2 月8日警
        詢、偵訊供稱：我幫甲○○把風，他進去偷，我在樓下
        車上等，如果發現有人上樓我就以電話通知他。甲○○
        會多一倍車資給我，警詢是依自由意思陳述等語（他字
        第573 號卷第41至45頁、第47至48頁），又稱：載甲○○時即知他要竊盜，看他拿類似螺絲起子工具侵入住宅
        ，他叫我把風等語（台灣板橋地方法院檢察署95年度偵
        字第1169號卷第98至99頁），且觀諸現場監視器翻拍照
        片所示（台北地方法院檢察署95年度偵字第12554 號卷
        第24至29頁，台灣板橋地方法院檢察署95年度偵字第11
        69號卷第42至47頁），被告確於等待共犯甲○○時，而
        後共犯甲○○即返回車上之情況，或被告把風，共犯甲○○竊取之情況，足認被告上開自白有證據可佐，其事
        後空言否認不足採信，而證人甲○○所述，無非迴護之
        詞，不足採為有利被告之證據。且被告既已參予把風，
        即屬共同正犯，因此被告辯稱：至多是幫助等語，即不
        可採。
（十八）被告辯稱：有駕車為業，不是常業竊盜，僅賺車資，未
        分贓等語。然查：刑法上所謂常業犯，指反覆以同種類
        行為為目的之社會活動之職業性犯罪而言，至於犯罪所
        得之多寡，是否恃此犯罪為唯一之謀生職業，則非所問
        ，縱令兼有其他職業，仍無礙於該常業犯罪之成立。是
        被告縱有其他職業，亦無礙於本件常業罪之成立，再縱
        如被告所辯：載甲○○僅賺車資等語，亦足認被告以之
        為生活之資，自屬常業犯，被告所辯不足採。
綜上，被告所辯不足採信，事明確證，被告犯行洵堪認定。
三、核被告所為，係犯刑法第322 條常業竊盜罪、第339 之2第1
    項利用自動付款設備詐欺罪（附表編號2 、7 、8 部分，13
    部分，未遂，法所不罰）。按被告行為後，刑法已於九十
    五年七月一日修正生效，修正後刑法廢除常業犯、牽連犯、
    連續犯之規定，就刑罰權之內容而言，修正前刑法第三百二
    十二條常業竊盜罪之法定刑為一年以上七年以下，固較刑法
    第三百二十條普通竊盜罪之法定刑五年以下、第三百二十一
    條加重竊盜罪之法定刑六月以上五年以下，均屬較重，惟就
    刑罰權之個數而言，修正前常業犯、牽連犯、連續犯之規定
    ，乃僅一刑罰權，修正後將之廢除，則為數刑罰權，就刑罰
    權之個數，當以修正前為有利被告，而本案被告所為，依修
    正前法，最終僅論以一常業竊盜罪，若以新法則需論以十三
    次竊盜罪（累計最高刑罰可達二十年），及三次不正方法由
    自動付款設備取得他人財產罪，比較修正前後法律之刑法權
    個數、內容，當以修正前為有利被告，至於修正後刑法縮小
    共同正犯範圍，惟於本案不生影響，綜合比較結果，依刑法
    第二條第一項前段，自應適用行為時法即修正前法，合予敘
    明。被告與甲○○間有犯意之聯絡及行為之分擔，均為共
    同正犯。被告與共犯甲○○先後多次利用自動付款設備詐
    欺罪之犯行時間緊接，且構成要件相同，顯係基於概括犯意
    反覆為之，為連續犯，應依修正前刑法第五十六條規定加重
    其刑。至於被告於同一次機會多次提款部分，為接續犯，僅
    論一罪，合予敘明。被告所犯上開常業竊盜罪及利用自動
    付款設備詐欺罪間，有方法、結果之牽連犯關係，依修正前
    刑法第五十五條後段規定，應從一重之常業竊盜罪論處。
    被告前因毒品案件，經本院以93年度士簡字第1417號判決處
    有期徒刑4 月確定，於94年2 月15日易科罰金執行完畢等情
    ，有台灣高等法院被告前案紀錄表在卷可參，於五年內再犯
    本件有期徒刑以上之罪，為累犯，應依刑法第四十七條第一
    項規定遞加重其刑（至於刑法四十七條雖修正為以故意犯為
    要件，惟於本案不生影響，不生比較新舊法問題）。有關
    附表編號5 （李素君、廖宗彥）、9 （李文艷）、12（施金
    碧）、14（張仁禧）部分，雖未據起訴，然與起訴部分為一
    罪關係，為起訴效力所及，本院自得併予審究。爰審酌被
    告犯罪之動機、目的、手段，犯罪時所受之刺激及其品性、
    生活狀況、智識程度、犯罪所生之損害，及犯罪後否認之態
    度，檢察官求刑二年等一切情狀，量處如文所示之刑。另公
    訴人未聲請強制工作之保安處分，本院審酌被告曾以駕車為
    業等情，認毋庸為強制工作之諭知，附此敘明。至於扣案
    之工具，扣案一字起子貳支、T 型扳手參支、棉質手套壹雙
    及未扣案螺絲起子一把，為共犯甲○○所有，供犯罪所用之
    物，業據其供述在卷（本院卷第151 頁），應依修正前刑法
    第38條第1 項第2 款宣告沒收（按依從隨主原則，本件主刑
    依舊法，則從刑自當適用修正前法）。至於其餘扣案物品，
    證人甲○○否認供犯罪所用，且無證據足資證明，亦非違禁
    物，爰不為沒收諭知。
四、至於起訴書所指：被告自九十四年十二月二十一日至九十五
    年一月十七日亦犯常業竊盜乙節，然被告否認，且無何證據
    可佐，而此部份與起訴部分為一罪關係，爰不另為無罪諭知
    。
據上論斷，應依刑事訴訟法第299 條第1 項前段、刑法第2 條第
1 項前段，第28條，第47條第1 項，修正前第322 條、第339 之
2 第1 項，第47條第1 項，第55條後段，第56條，第38條第1 項
第2 款，刑法施刑法第1 之1 條，判決如主文。
本案經檢察官黃德松到庭執行職務
中　　華　　民　　國　　96　　年　　5 　　月　　21　　日
                  刑事第五庭審判長法  官  周政達
                                  法  官  楊迺伶
                                  法  官  汪梅芬
以上正本證明與原本無異。
如不服本判決，應於判決送達後10日內，向本院提出上訴狀。
                                  書記官  陳佳伶
中　　華　　民　　國　　96　　年　　5 　　月　　21　　日
附表
┌──┬──────┬──────┬───┬────────┬───────┐
│編號│竊 取 時 間 │竊 取 地 點 │被害人│竊盜方式        │所得財物      │
├──┼──────┼──────┼───┼────────┼───────┤
│ 1  │92年10月14日│台北市北投區│林鳳姿│駕駛車號8B-505號│彰化銀行金融卡│
│    │10時許      │建民路110 巷│      │計程車搭載具有犯│一張，信用卡2 │
│    │            │1 號5 樓    │      │意聯絡之甲○○前│張、中國信託信│
│    │            │            │      │往，由甲○○以螺│用卡2 張、翠玉│
│    │            │            │      │絲起子破壞大門，│等飾品4 只（玉│
│    │            │            │      │並以放在陽台之木│鐲子白色1 只價│
│    │            │            │      │板破壞第2 層鐵門│值二萬元、白綠│
│    │            │            │      │進入屋內行竊    │色3 只，各價值│
│    │            │            │      │                │八千元）彰化銀│
│    │            │            │      │                │行背包一只    │
├──┼──────┼──────┼───┼────────┼───────┤
│ 2  │93年3 月18日│台北市中正區│丁○○│駕駛車號8B-505號│公雞型之金飾1 │
│    │            │南昌路2 段4 │      │計程車搭載具有犯│個、戶口名簿、│
│    │            │巷12號5 樓  │      │意聯絡之甲○○前│身分證、白淑華│
│    │            │            │      │往，由甲○○以螺│玉山銀行提款卡│
│    │            │            │      │絲起子破壞大門，│、十元、五十元│
│    │            │            │      │進入屋內行竊（得│銅板零錢約3 千│
│    │            │            │      │手後由丙○○持玉│元及一些吊飾用│
│    │            │            │      │山銀行提款卡至玉│品等物暨接續四│
│    │            │            │      │山銀行永和分行盜│次盜領共十萬元│
│    │            │            │      │領三次各三萬元，│。            │
│    │            │            │      │一次一萬元）    │              │
├──┼──────┼──────┼───┼────────┼───────┤
│ 3  │93年7、8月間│台北市北投區│林連麗│駕駛車號8B-505號│金項鍊2 條、照│
│    │某日13時    │懷德街99巷1 │惠    │計程車搭載具有犯│相機1 台、手錶│
│    │            │號5 樓      │      │意聯絡之甲○○前│2 只等物      │
│    │            │            │      │往，由甲○○以螺│              │
│    │            │            │      │絲起子破壞大門門│              │
│    │            │            │      │鎖，進入屋內行竊│              │
│    │            │            │      │，丙○○在外把風│              │
├──┼──────┼──────┼───┼────────┼───────┤
│ 4  │93年11月8 日│台北市文山區│王榮新│駕駛車號8B-505號│藍寶石純金男戒│
│    │9 時至16時間│景華街104 巷│      │計程車搭載具有犯│1 只、印章鑑數│
│    │某時        │2 號3 樓    │      │意聯絡之甲○○前│枚、王清婷、王│
│    │            │            │      │往，由甲○○以螺│清棠健保卡各1 │
│    │            │            │      │絲起子破壞住戶2 │張、軍眷補證4 │
│    │            │            │      │道門鎖，進入屋內│張、女用手錶數│
│    │            │            │      │行竊            │只、口紅4 支、│
│    │            │            │      │                │CD隨身聽1 台、│
│    │            │            │      │                │現金6 千元等  │
├──┼──────┼──────┼───┼────────┼───────┤
│ 5  │93年11月23日│台北縣新店市│李素君│駕駛車號8B-505號│廖宗彥及被害人│
│    │上午11時許  │北新路2 段12│      │計程車搭載具有犯│所有之第一銀行│
│    │            │1 巷1 之2 號│      │意聯絡之甲○○前│存摺、信用卡、│
│    │            │3 樓        │      │往，由甲○○以六│郵局存摺2 本、│
│    │            │            │      │角T 字扳手破壞門│合作金庫存摺、│
│    │            │            │      │鎖，進入屋內行竊│被害人護照、國│
│    │            │            │      │                │民身分證及印章│
│    │            │            │      │                │、新台幣4000元│
│    │            │            │      │                │等            │
├──┼──────┼──────┼───┼────────┼───────┤
│ 6  │94年7、8月間│台北市北投區│許松雄│駕駛車號8B-505號│筆記型電腦1 台│
│    │某日十時許  │中央北路4 段│      │計程車搭載具有犯│金牌3 個、金戒│
│    │            │142 巷2 號5 │      │意聯絡之甲○○前│指2 個、羅盤1 │
│    │            │樓          │      │往，由甲○○以螺│個及硬幣等合計│
│    │            │            │      │絲起子破壞門鎖，│約新台幣二萬元│
│    │            │            │      │進入屋內行竊，陳│              │
│    │            │            │      │佑州在外把風    │              │
│    │            │            │      │                │              │
├──┼──────┼──────┼───┼────────┼───────┤
│ 7  │94年8 月3 日│台北縣中和市│乙○○│駕駛車號8B-505號│渣打銀行信用卡│
│    │20時許      │景平路278 巷│      │計程車搭載甲○○│1 張、人民幣1 │
│    │            │14弄1 之3 號│      │前往，丙○○在外│萬元、加拿大幣│
│    │            │            │      │把風，由甲○○入│500 元，另遭盜│
│    │            │            │      │內行竊，得手後由│領新台幣10萬元│
│    │            │            │      │丙○○持被害人渣│              │
│    │            │            │      │打銀行信用卡至台│              │
│    │            │            │      │灣銀行板橋江子翠│              │
│    │            │            │      │分行提款機各提領│              │
│    │            │            │      │二萬元計五次共10│              │
│    │            │            │      │萬元            │              │
├──┼──────┼──────┼───┼────────┼───────┤
│ 8  │94年9 月19日│台北市北投區│陳翠瑞│駕駛車號8B-505號│富邦銀行集保存│
│    │15時45分前某│實踐街5 巷9 │      │計程車搭載具有犯│摺4 本（李平治│
│    │時          │號5 樓      │      │意聯絡之甲○○前│、陳翠瑞、李中│
│    │            │            │      │往，由甲○○破壞│陽、李佳容），│
│    │            │            │      │門鎖進入屋內行竊│郵局存摺3 本（│
│    │            │            │      │，得手後由丙○○│李平治，陳翠瑞│
│    │            │            │      │持被害人陽信提款│，李中陽），陽│
│    │            │            │      │卡至五股農會成功│信存摺3 本（李│
│    │            │            │      │分部（五股鄉成泰│治平1 ，陳翠瑞│
│    │            │            │      │路3 段321 之1 號│2） 、華南銀行│
│    │            │            │      │）提領六次各二萬│2本 （李平治，│
│    │            │            │      │元合計十二萬元  │陳瑞翠），富邦│
│    │            │            │      │                │銀行，國泰世華│
│    │            │            │      │                │各1 本，李中陽│
│    │            │            │      │                │國泰世華銀行信│
│    │            │            │      │                │用卡信1 張，台│
│    │            │            │      │                │新銀行信卡5 張│
│    │            │            │      │                │，陳翠瑞陽信銀│
│    │            │            │      │                │行提款卡一張（│
│    │            │            │      │                │遭盜領12萬元）│
│    │            │            │      │                │，鑽戒一只，珍│
│    │            │            │      │                │珠白金戒指，珍│
│    │            │            │      │                │珠鑲鑽手鍊，鑽│
│    │            │            │      │                │石耳環，黃金項│
│    │            │            │      │                │鍊二條，黃金手│
│    │            │            │      │                │鍊一條，翡翠大│
│    │            │            │      │                │玉珮一只，觀音│
│    │            │            │      │                │玉珮一只，福星│
│    │            │            │      │                │玉珮一只，液晶│
│    │            │            │      │                │螢幕1 個、手提│
│    │            │            │      │                │電腦1 台（合計│
│    │            │            │      │                │約三十三萬元）│
├──┼──────┼──────┼───┼────────┼───────┤
│ 9  │94年9 月30日│台北縣新莊市│李文艷│駕駛車號8B-505號│置物箱1 個（市│
│    │10時        │福壽街126 號│      │計程車搭載具有犯│價約1 萬元）、│
│    │            │3 樓        │      │意聯絡之甲○○前│金項鍊及手鍊約│
│    │            │            │      │往，先由丙○○按│2 萬元、郵局及│
│    │            │            │      │門鈴確定無人在家│合庫存摺、陳內│
│    │            │            │      │，再由甲○○持螺│兒科印章、陳一│
│    │            │            │      │絲起子破壞門鎖，│隆皮夾（內有身│
│    │            │            │      │進入屋內行竊，陳│分證、駕照、現│
│    │            │            │      │佑州在外把風    │金約5 萬元）  │
├──┼──────┼──────┼───┼────────┼───────┤
│ 10 │94年10月7 日│台北縣中和市│范文貴│搭載具有犯意聯絡│身分證、信用卡│
│    │14時前某時  │水源路36巷1 │      │之甲○○前往，由│等證件、數位相│
│    │            │弄4 號2 樓  │      │甲○○破壞門鎖進│機1 台、現金約│
│    │            │            │      │入屋內行竊，陳佑│2 萬元、金飾、│
│    │            │            │      │州在外把風      │女用皮包1 只  │
├──┼──────┼──────┼───┼────────┼───────┤
│ 11 │94年11月間某│台北市北投區│謝林宿│駕駛計程車搭載具│金項鍊1 條、數│
│    │日12時許    │承德路7 段34│英    │有犯意聯絡之吳佳│位相機1 台    │
│    │            │2 巷28號3 樓│      │郎前往，由甲○○│              │
│    │            │            │      │以螺絲起子破壞大│              │
│    │            │            │      │門，進入屋內行竊│              │
│    │            │            │      │，丙○○在外把風│              │
├──┼──────┼──────┼───┼────────┼───────┤
│ 12 │94年12月15日│台北縣新店市│施金碧│駕駛車號360-DA號│人民幣5 萬元、│
│    │10時許      │中興路2 段79│      │計程車搭載具有犯│及首飾        │
│    │            │巷2 號1 樓  │      │意聯絡之甲○○前│              │
│    │            │            │      │往，由甲○○以六│              │
│    │            │            │      │角扳手破壞門鎖，│              │
│    │            │            │      │進入屋內行竊，陳│              │
│    │            │            │      │佑州在外把風    │              │
│    │            │            │      │                │              │
├──┼──────┼──────┼───┼────────┼───────┤
│ 13 │94年12月19日│台北縣中和市│胡瑞福│駕駛車號360-DA號│現金2 萬9 千元│
│    │12時至13時  │員山路359 巷│      │計程車搭載具有犯│、提款卡1 張  │
│    │            │1 弄1 號4 樓│      │意聯絡之甲○○前│              │
│    │            │            │      │往，丙○○在外把│              │
│    │            │            │      │風，由甲○○入內│              │
│    │            │            │      │行竊，得手後陳佑│              │
│    │            │            │      │州、甲○○持被害│              │
│    │            │            │      │人誠泰銀行提款卡│              │
│    │            │            │      │至板橋市○○路  │              │
│    │            │            │      │168 號台灣銀行分│              │
│    │            │            │      │行先後刷卡均君未│              │
│    │            │            │      │成功            │              │
├──┼──────┼──────┼───┼────────┼───────┤
│ 14 │94年12月20日│台北縣新店市│張仁僖│駕駛車號360-DA號│金飾、數位相機│
│    │14時        │中興路1 段28│      │計程車搭載具有犯│、台銀及合庫存│
│    │            │7 巷19號2 樓│      │意聯絡之甲○○前│簿等          │
│    │            │            │      │往，丙○○在外把│              │
│    │            │            │      │風，由甲○○入內│              │
│    │            │            │      │行竊，得手後由陳│              │
│    │            │            │      │佑州開車載至二重│              │
│    │            │            │      │疏洪道下跳蚤市場│              │
│    │            │            │      │變賣贓物，連同上│              │
│    │            │            │      │開施金碧部分共變│              │
│    │            │            │      │賣得6 萬餘元    │              │
└──┴──────┴──────┴───┴────────┴───────┘
所犯法條：
中華民國刑法第322條
(常業竊盜)
以犯竊盜罪為常業者，處 1 年以上 7 年以下有期徒刑。
中華民國刑法第339條之2
意圖為自己或第三人不法之所有，以不正方法由自動付款設備取
得他人之物者，處3年以下有期徒刑、拘役或1萬元以下罰金。
以前項方法得財產上不法之利益或使第三人得之者，亦同。
